臺灣桃園地方法院刑事判決　　　　　　　　　　　　　九十三年度訴字第三八九號
　　公　訴　人　臺灣桃園地方法院檢察署檢察官
　　被　　　告　甲○○　男　三.
右列被告因違反毒品危害防制條例案件，經檢察官提起公訴（九十二年毒偵字第三二
一九號、九十三年度毒偵字第四六七號），及移送併辦（九十三年毒偵字第九八四號
），經裁定改依簡式審判程序審理，本院判決如左：
    主  文
甲○○連續施用第一級毒品，累犯，處有期徒刑玖月，扣案之海洛因拾玖包合計驗餘
淨重壹點柒貳公克沒收銷燬之；又連續施用第二級毒品，累犯，處有期徒刑陸月，扣
案之安非他命柒包合計驗餘毛重肆點柒玖公克沒收銷燬之。應執行有期徒刑壹年壹月
，扣案之海洛因拾玖包合計驗餘淨重壹點柒貳公克、安非他命柒包合計驗餘毛重肆點
柒玖公克，均沒收銷燬之。
    事  實
一、甲○○有傷害、脫逃、違反麻醉藥品管理條例及贓物等前科，前於八十九年間因
    贓物案件，經本院判處有期徒刑三月確定，於九十一年十二月八日執行完畢。又
    於八十八年間，因施用毒品案件，經本院裁定送觀察、勒戒及強制戒治期滿後，
    經臺灣桃園地方法院檢察署檢察官於九十年六月四日以九十年度戒偵字第四八四
    號為不起訴處分確定。詎甲○○並未戒斷施用毒品惡習，基於施用第一、二級毒
    品海洛因、安非他命之概括犯意，自九十一年七、八月間某日起至九十三年二月
    十九日止，連續多次在桃園中壢市○○路十五號九樓之八等處，施用第一、二級
    毒品海洛因、安非他命。嗣分別於(一)九十二年十月九日二十二時三十分許，在桃
    園縣中壢市市○○路一六三號前為警查獲，扣得毒品海洛因一包，驗餘淨重零點
    零一公克（包裝重零點五一公克）。(二)九十二年十二月二十八日十六時三十分許
    ，在桃園縣中壢市○○路十五號樓下樓梯旁為警查獲，扣得毒品海洛因四包，合
    計驗餘淨重零點四八公克（包裝重零點九公克）。(三)九十三年二月十九日二十時
    十分許，在桃園縣中壢市○○路十五號前為警查獲，扣得毒品海洛因十四包，合
    計驗餘淨重一點二三公克（包裝重五點九三公克）、毒品安非他命七包，合計驗
    餘毛重四點七九公克及非其所有之吸管四支、分裝袋一包。
二、案經桃園縣政府警察局中壢分局報請臺灣桃園地方法院檢察署檢察官偵查起訴及
    移送併辦。
    理  由
一、訊據被告甲○○對於右揭時、地分別多次施用第一級毒品海洛因及第二級毒品安
    非他命，海洛因、安非他命約每週施用一至二次，海洛因以摻入香菸方式施用，
    安非他命則以吸食器燒烤方式施用等事實，坦承不諱，而被告於九十二年十月九
    日、十二月二十八日及九十三年二月十九日為警查獲後，所採集之尿液經送檢驗
    結果，確均呈嗎啡及甲基安非他命陽性反應，有桃園縣衛生局不法藥物尿液檢定
    書、國防部憲兵司令部刑事鑑識中心鑑驗通知書及台灣檢驗科技股份有限公司濫
    用藥物尿液檢驗報告各一份在卷可稽，並有扣案毒品海洛因及安非他命可佐，被
    告施用毒品海洛因、安非他命事實，坦予認定。查被告前於八十八年間，因施用
    毒品案件，經本院裁定送觀察、勒戒及強制戒治期滿後，經臺灣桃園地方法院檢
    察署檢察官於九十年六月四日以九十年度戒偵字第四八四號為不起訴處分確定，
    有臺灣高等法院被告全國前案紀錄表一份在卷可稽。被告於前開強制戒治執行完
    畢釋放後，五年內再犯毒品危害防制條例第十條之罪，事證明確，犯行堪予認定
    ，應予依法論科。
二、按毒品危害防制條例於九十二年七月九日修正公布，九十三年一月九日施行，被
    告最後施用毒品海洛因及安非他命行為既在毒品危害防制條例修正施行之後，自
    應適用修正後之毒品危害防制條例論處，尚無新舊法比較問題。核被告所為，係
    犯毒品危害防制條例第十條第一、二項之施用第一、二級毒品罪。其持有毒品海
    洛因、安非他命之低度行為，為其施用之高度行為所吸收，不另論罪。被告先後
    多次施用第一級、第二級毒品之行為，各均時間緊接，且犯構成要件相同之罪，
    顯均係基於概括犯意反覆為之，為連續犯，均應依刑法第五十六條之規定分別論
    以一罪，並均加重其刑；所犯上開二罪間，犯意個別，行為互殊，應予分論併罰
    。起訴書犯罪事實雖僅就被告於九十二年十月九日查獲前最後一次施用行為起至
    九十二年十二月二十八日再為警查獲時止之施用毒品海洛因、安非他命行為起訴
    ，惟被告自九十一年七、八月間起至九十三年二月十九日止，均有施用毒品海洛
    因及安非他命等情，已據被告供承在卷，並有尿液檢驗報告及扣案毒品海洛因及
    安非他命可佐，則未起訴部分與起訴部分既有連續犯裁判上一罪關係，為起訴效
    力所及，本院自應併予審理。又被告有如事實欄所載前案科刑執行情形，有臺灣
    高等法院被告前案紀錄表一份在卷可稽，其於有期徒刑執行完畢後，五年內再犯
    本件有期徒刑以上刑之罪，為累犯，應依刑法第四十七條規定加重其刑，並遞加
    重之。爰審酌被告前已因施用毒品行為，經觀察、勒戒處遇後，猶未能使其戒斷
    施用毒品惡習，足徵其沾染甚深，及斟酌施用毒品犯行係屬自戕行為，並未對社
    會造成重大危害，及被告施用毒品之時間、次數，犯罪後之態度，坦承犯行等一
    切情狀，分別量處如主文所示之刑，並定其應執行之刑。
三、扣案之海洛因合計十九包經鑑驗結果，確含第一級毒品海洛因成分，合計驗餘淨
    重一點七二公克，有法務部調查局鑑定通知書三紙在卷可稽，又扣案之安非他命
    合計七包，經檢驗結果確含第二級毒品安非他命成分，驗餘毛重四點七九公克，
    有行政院衛生署管制藥品管理局檢驗成績書一份存卷可佐，均應依毒品危害防制
    條例第十八條第一項前段規定，不問屬於犯人與否，沒收銷燬之，至扣案吸管四
    支、分裝袋一包，被告辯稱係姓名年籍不詳綽號「阿文」之人所有，而依現存證
    據亦不足證明為被告所有，自不得沒收。
四、本件被告違反毒品危害防制條例案件，經檢察官提起公訴，被告於準備程序中就
    被訴事實為有罪之陳述，經法官告知簡式審判程序之旨，並聽取公訴人、被告之
    意見後，合議庭裁定由受命法官獨任進行簡式審判程序，併予敘明。
據上論斷，應依刑事訴訟法第二百九十九條第一項前段，毒品危害防制條例第十條第
一項、第二項、第十八條第一項前段，刑法第十一條前段、第五十六條、第四十七條
、第五十一條第五款，判決如主文。
本案經檢察官謝雯璣到庭執行職務。
中　　　華　　　民　　　國　　九十三　　年　　 十二 　　月　　　十　　　日
                                 臺灣桃園地方法院刑事第九庭
                                     法  官　黃斯偉
右正本證明與原本無異。
如不服本判決，應於送達後十日內，向本院提出上訴狀（應附繕本），上訴於臺灣高
等法院。
                                     書記官  李珈慧
中　　　華　　　民　　　國　　九十三　　年　  　十二　  月　 　十三　 　日
論罪法條之依據：
毒品危害防制條例第十八條
查獲之第一、二級毒品及專供製造或施用第一、二級毒品之器具，不問屬
於犯人與否，均沒收銷燬之；查獲之第三、四級毒品及製造或施用毒品之
器具，無正當理由而擅自持有者，均沒入銷燬之。但合於醫藥、研究或訓
練之用者，得不予銷燬。
前項合於醫藥、研究或訓練用毒品或器具之管理辦法，由法務部會同行政
院衛生署定之。
毒品危害防制條例第十條
施用第一級毒品者，處六月以上五年以下有期徒刑。
施用第二級毒品者，處三年以下有期徒刑。
